臺灣高等法院臺中分院刑事裁定　
111年度聲字第885號
聲  請  人  臺灣高等檢察署臺中檢察分署檢察官     
受  刑  人  李旺昌


上列聲請人因受刑人數罪併罰有二裁判以上，聲請定其應執行之
刑（聲請案號：111年度執聲字第355號），本院裁定如下：
    主  文
李旺昌犯如附表所示各罪所處之刑，應執行有期徒刑拾壹月，如
易科罰金，以新臺幣壹仟元折算壹日。
    理  由
一、聲請意旨略以：受刑人李旺昌因個人資料保護法等數罪，先
    後經判決確定如附表，應依刑法第53條、第51條第5 款規定
    ，定其應執行之刑，及依刑法第41條第1項、第8項規定，諭
    知易科罰金之折算標準，爰依刑事訴訟法第477 條第1 項聲
    請裁定等語。 
二、按裁判確定前犯數罪者，併合處罰之；數罪併罰，有二裁判
    以上者，依第51條之規定，定其應執行之刑，刑法第50條第
    1項、第53條定有明文。又數罪併罰，分別宣告其罪之刑，
    如宣告多數有期徒刑者，於各刑中之最長期以上，各刑合併
    之刑期以下，定其刑期；但不得逾30年，刑法第51條第5款
    亦有明文。次按，刑事訴訟法第370 條第2 項、第3 項，已
    針對第二審上訴案件之定應執行之刑，明定有不利益變更禁
    止原則之適用，分屬不同案件之數罪併罰，倘一裁判宣告數
    罪之刑，曾經定其執行刑，再與其他裁判宣告之刑（或執行
    之刑）定其執行刑時，在法理上亦應同受此原則之拘束（最
    高法院103年度第14次刑事庭會議決議意旨參照），亦即基
    於有利被告之不利益變更禁止原則，分屬不同案件之數罪併
    罰定執行刑，原定執行刑有拘束新定執行刑上限之效果，法
    院裁量所定之刑期上限，自不得較重於「原定執行刑加計新
    宣告刑之總和」（最高法院111年台抗字第52號、110年台抗
    字第1861號刑事裁定意旨參照）。
三、經查：
　㈠受刑人因犯偽造文書及違反個人資料保護法等數罪，經臺灣
    臺中地方法院及本院先後判處如附表所示之刑確定，有各該
    案件判決及臺灣高等法院被告前案紀錄表在卷可查。茲檢察
    官聲請定其應執行刑，本院審核認其聲請為合法適當，應予
    准許。爰審酌受刑人所犯如附表編號1至編號6所示之罪，業
    經本院定其應執行刑為有期徒刑10月，此有本院110年度聲
    字第2614號刑事裁定附卷可參（見本院卷第75頁），則本件
    定應執行刑時，不得逾越刑法第51條第5 款所定法律之外部
    界限，即不得重於附表所示各罪宣告刑之總和（即有期徒刑
    1年4月），亦應受內部界限之拘束，即不得重於前開業經定
    執行刑即有期徒刑10月加計附表編號7所示宣告刑之總和即
    有期徒刑1年（計算式＝10月＋2月），並審酌受刑人所犯如附
    表各罪之整體犯罪非難評價、各行為所侵害法益之專屬性或
    同一性、數罪對法益侵害之加重效應、罪數所反映之受刑人
    人格特性與犯罪傾向、社會對此部分犯罪行為處罰之期待，
    並考量自由裁量之範圍，應受實現刑罰公平性，裁量時應遵
    守之比例原則、公平正義原則等內部性界限，以及本院以書
    面通知受刑人就本件定應執行事件，得具狀陳述意見，受刑
    人並未提出任何意見表達等一切情形，合併定其應執行之刑
    如主文所示，並諭知易科罰金之折算標準。
　㈡末按所謂「裁判確定後」，凡裁判已確定即可，而不問該刑
    之執行是否已完畢，若其中數罪之刑業已執行完畢，並不因
    嗣後定其應執行刑，而影響先前該數罪已執行完畢之事實，
    僅係將來執行時應予折抵之問題（最高法院107 年度臺抗字
    第319 號刑事裁定意旨參照）。受刑人所犯如附表編號1至
    編號6所示之罪，雖已經易科罰金執行完畢（執行案號：臺
    中地檢110年度執更字第4581號），此有臺灣高等法院被告
    前案紀錄表1份在卷可查（見本院卷第111頁），惟此部分與
    其所犯如附表所示之其餘各罪，因符合數罪併罰規定，故仍
    應合併定其應執行之刑，再由檢察官於執行時扣除已執行之
    部分，不致影響受刑人權益，併此敘明。　　
四、依刑事訴訟法第477 條第1 項，刑法第41條第1項前段、第8
    項、第50條第1 項前段、第53條、第51條第5 款，裁定如主
    文。
中　　華　　民　　國　　111 　年　　4 　　月　　21　　日
        　　刑事第一庭    審判長法　官  江  德  千
　　　　　　　　　　　　　　    法　官  簡  源  希
　　　　　　　　　　 　　　　　 法　官  高  增  泓 
　　　　　　　　　　　　　　　                          
以上正本證明與原本無異。     
如不服本裁定，得於收受送達後5日內向本院提出抗告書狀(須附
繕本)。因疫情而遲誤不變期間，得向法院聲請回復原狀。

                                書記官  黃  美  珍
　　　　　　　　　　　　　　　　
中　　華　　民　　國　　111 　年　　4 　　月　　21　　日
附表：受刑人李旺昌定應執行刑案件一覽表
編號  1 2 3 罪名  幫助行使偽造 準私文書 幫助行使偽造 準私文書 幫助行使偽造 準私文書 宣告刑  有期徒刑2月 有期徒刑2月   有期徒刑3月 犯罪日期  107年8月21日 108年3月11日 107年9月7日 偵查(自訴)機關年度及案號  臺中地檢108年度偵字第30912號等 臺中地檢108年度偵字第30912號等 臺中地檢109年度偵字第5029號 最 後 事 實 審 法 院 臺中地院 臺中地院 臺中地院  案 號 109年度中簡字 第632號 109年度中簡字 第632號 109年度簡上字 第401號  判決日 期 109年5月1日 109年5月1日 109年10月27日 確定 判決 法 院 臺中地院 臺中地院 本院  案 號 109年度中簡字 第632號 109年度中簡字 第632號 109年度簡上字 第401號  判決確定日 期 109年6月1日 109年6月1日 109年10月27日 是否為得易科罰金、得易服社會勞動之案件  均是 均是 均是 備註  臺中地檢109年度執字第10858號 臺中地檢109年度執 字第10858號 臺中地檢109年度執字第17080號   1.編號1至編號6前經本院定應執行有期徒刑10月。 2.110年度執更字第4581號（已執畢）。   
（續上頁）
編號  4 5 6 罪名  幫助行使偽造 準私文書 幫助行使偽造 準私文書 個人資料保護法 宣告刑  有期徒刑2月 有期徒刑2月 有期徒刑3月 犯罪日期  108年3月13日 107年12月30日 108年11月14日 偵查(自訴)機關年度及案號  臺中地檢108年度偵字第29569號 臺中地檢108年度偵字第32179號 臺中地檢109年度偵字第19679號 最 後 事 實 審 法 院 臺中地院 臺中地院 本院  案 號 109年度簡上字 第193號 109年度訴字 第1815號 109年度上訴字 第2872號  判決日 期 109年8月20日 109年12月25日 110年2月25日 確定 判決 法 院 臺中地院 臺中地院 最高法院  案 號 109年度簡上字 第193號 109年度訴字 第1815號 110年度台上字 第5118號  判決確定日 期 109年8月20日 110年1月30日 110年9月16日 是否為得易科罰金、得易服社會勞動之案件  均是 均是 均是 備註  臺中地檢109年度執字第17727號 臺中地檢110年度執 字第5094號 臺中地檢110年度執字第11821號   1.編號1至編號6前經本院定應執行有期徒刑10月。 2.110年度執更字第4581號（已執畢）。   
（續上頁）
編號  7 （以下空白） （以下空白） 罪名  個人資料保護法   宣告刑  有期徒刑2月   犯罪日期  107年9月15日   偵查(自訴)機關年度及案號  臺中地檢109年度偵字第21297號   最 後 事 實 審 法 院 本院    案 號 110年度上訴字 第1373號    判決日 期 110年9月28日   確定 判決 法 院 最高法院    案 號 111年度台上字 第898號    判決確定日 期 111年3月3日   是否為得易科罰金、得易服社會勞動之案件  均是   備註  臺中地檢111年度執 字第3703號